臺灣高雄地方法院刑事判決　　　　　　　96年度訴字第4593號
公　訴　人　臺灣高雄地方法院檢察署檢察官
被　　　告　乙○○
　　　　　　　　　　（現於臺灣高雄第二監獄執行中）
上列被告因毒品危害防制條例案件，經檢察官提起公訴（96年度
毒偵字第8622號），本院判決如下：
    主  文
乙○○施用第一級毒品，累犯，處有期徒刑玖月。
    事  實
一、乙○○前於民國89年間因施用毒品案件，經本院以89年毒聲
    字第4353號裁定送強制戒治，於90年6 月11日執行完畢；又
    因施用第一級毒品案件，經本院以94年度訴字第656 號判決
    、本院以94年度簡字第3793號判決，分別判處有期徒刑5 月
    、11月罪刑後，並定應執行有期徒刑為1 年2 月確定，甫於
    95年7 月17日縮短刑期執行完畢。詎仍不知悔改，復基於施
    用第一級毒品海洛因之犯意，於96年8 月23日下午某時，在
    高雄市愛河邊廁所內，以針筒注射之方式，施用第一級毒品
    海洛因1 次，嗣於同日下午3 時30分許，在高雄市○○區○
    ○路與自立路口為警查獲，並經其同意採尿送驗結果呈嗎啡
    陽性反應，而查悉上情。
二、案經高雄市政府警察局新興分局報告臺灣高雄地方法院檢察
    署檢察官偵查起訴。
    理  由
一、本件被告所犯係死刑、無期徒刑、最輕本刑為3 年以上有期
    徒刑以外之罪，其於準備程序中就被訴事實為有罪之陳述，
    經法官告知簡式審判程序之旨，並聽取公訴人及被告之意見
    後，經本院依刑事訴訟法第273 條之1 第1 項之規定，裁定
    由受命法官獨任進行簡式審判程序。又本件卷內之物證、書
    證等證據，依同法第273 條之2 規定，不受第159 條第1 項
    關於傳聞法則規定之限制，依法均有證據能力，合先敘明。
二、訊據被告對於上揭犯行業於本院審理時供承不諱，且其於上
    開時地為員警查獲後採集之尿液經送驗結果，確呈施用海洛
    因後代謝而出之嗎啡陽性反應，此有高雄市立凱旋醫院96年
    9 月23日濫用藥物尿液檢驗報告（檢體編號：A373號）、高
    雄市政府警察局新興分局偵辦毒品案件嫌疑人尿液採證代碼
    對照表各1 紙附卷可稽，足徵被告之自白與事實相符，堪以
    採信。
三、按毒品危害防制條例於92年7 月9 日修正公布，自93年1 月
    9 日施行，其中第20條、第23條將施用毒品之刑事處遇程序
    ，區分為「初犯」及「5 年內再犯」、「5 年後再犯」，依
    其立法理由之說明：「初犯」，經觀察、勒戒或強制戒治後
    ，應為不起訴處分或不付審理之裁定；經觀察、勒戒或強制
    戒治執行完畢釋放後，「5 年內再犯」者，因其再犯率甚高
    ，原實施之觀察、勒戒及強制戒治既已無法收其實效，爰依
    法追訴或裁定交付審理。至於經觀察、勒戒或強制戒治執行
    完畢釋放後，「5 年後再犯」者，前所實施之觀察、勒戒或
    強制戒治已足以遮斷其施用毒品之毒癮，為期自新及協助其
    斷除毒癮，仍適用「初犯」規定，先經觀察、勒戒或強制戒
    治之程序。從而依修正後之規定，僅限於「初犯」及「5 年
    後再犯」二種情形，始應先經觀察、勒戒或強制戒治程序。
    倘被告於5 年內已再犯，經依法追訴處罰，縱其第3 次（或
    第3 次以上）再度施用毒品之時間，在初犯經觀察、勒戒或
    強制戒治執行完畢釋放5 年以後，已不合於「5 年後再犯」
    之規定，且因已於「5 年內再犯」，顯見其再犯率甚高，原
    實施觀察、勒戒或強制戒治，已無法收其實效，即應依該條
    例第10條處罰。（最高法院95年第7 次刑事庭會議決定意旨
    、95年度台非字第65號刑事判決意旨參照）。查本件被告於
    89年間因施用毒品案件，經本院以89年毒聲字第4353號裁定
    送強制戒治，於90年6 月11日執行完畢；又因施用第一級毒
    品案件，經本院以94年度訴字第656 號判決、本院以94年度
    簡字第3793號判決，分別判處有期徒刑5 月、11月罪刑後，
    並定應執行有期徒刑為1 年2 月確定，甫於95年7 月17日縮
    短刑期執行完畢等情，有臺灣高等法院被告前案紀錄表1 份
    在卷可按，其於強制戒治執行完畢釋放後5 年內有再犯施用
    毒品之情事，揆諸上揭說明，雖本次施用海洛因之犯行距初
    犯經強制戒治執行完畢釋放日已逾5 年，自應依法論罪科刑
    。是本件事證明確，被告犯行洵堪認定，應予依法論科。
四、核被告所為，係犯毒品危害防制條例第10條第1 項之施用第
    一級毒品海洛因罪。被告施用第一級毒品前持有第一級毒品
    之低度行為為其後施用毒品之高度行為所吸收，不另論罪。
    被告有事實欄所載之前科紀錄，於95年7 月17日縮短刑期執
    行完畢之情，有上開前案紀錄表1 份在卷可憑，其於刑之執
    行完畢後，5 年內故意再犯本件有期徒刑以上之罪，為累犯
    ，應加重其刑。爰審酌被告無視毒品可能對自身及家庭所造
    成之戕害，及對社會治安形成之潛在危險，復因施用毒品遭
    法院判處罪刑且執行完畢後，再犯本件施用毒品之罪，足見
    其戒絕毒癮之意志不堅，本不宜寬貸，惟念其犯後坦承犯行
    ，態度良好，及施用毒品乃戕害自身健康，尚未直接危害他
    人等一切情狀，量處如主文所示之刑。
據上論斷，應依刑事訴訟法第273 條之1 第1 項、第299 條第1
項前段，毒品危害防制條例第10條第1 項，刑法第11條、第47
條第1 項，判決如主文。
本案經檢察官甲○○到庭執行職務。
中　　華　　民　　國　　96　　年　　12　　月　　31　　日
                      刑事第十一庭  法　官  黃繼瑜
以上正本證明與原本無異。
如不服本判決應於收受本判決後10日內向本院提出上訴書狀，並
應敘述具體理由，如未敘述上訴理由者，應於上訴期間屆滿後20
日內補提理由書狀於本院（均須按他造當事人之人數附繕本）「
切勿逕送上級法院」。
中　　華　　民　　國　　96　　年　　12　　月　　31　　日
                                    書記官  曾小玲
附錄本案論罪法條：
毒品危害防制條例第10條第1 項
施用第一級毒品者，處6 月以上5 年以下有期徒刑。
